臺灣新北地方法院刑事判決
111年度審交易字第1288號
公  訴  人  臺灣新北地方檢察署檢察官
被      告  江朝成


上列被告因公共危險案件，經檢察官提起公訴（111年度偵字第3
0962號），被告於準備程序中就被訴事實為有罪之陳述，檢察官
聲請改依協商程序而為判決，本院裁定行協商程序，茲判決如下
：
    主  文
江朝成犯不能安全駕駛動力交通工具罪，累犯，處有期徒刑陸月
，併科罰金新臺幣參萬元，有期徒刑如易科罰金，罰金如易服勞
役，均以新臺幣壹仟元折算壹日。
    事實及理由
一、事實：
　　江朝成明知酒後駕車將導致其注意能力減低、反應能力變慢
    ，竟於民國111年6月28日14時許起至同日16時許止，在新北
    市三重區大同公園內飲用酒類後，未待體內酒精成分消退，
    即駕駛車牌號碼000-0000號營業小客車上路。嗣於同日18時
    11分許，行經新北市三重區正義北路244巷口時，本應注意
    車前狀況及兩車併行之間隔，竟疏未注意及此，貿然自同向
    左前方呂銘哲所騎乘車牌號碼000-0000號普通重型機車之右
    側超車，江朝成上開車輛左後照鏡擦撞呂銘哲右上臂，致呂
    銘哲受有右側上臂挫傷之傷害。嗣警到場處理，並於同日18
    時33分許，對江朝成實施酒精濃度測試，測得其吐氣所含酒
    精濃度達每公升1.07毫克，而查悉上情（另涉犯過失傷害罪
    嫌部分，業據告訴人撤回告訴，已為不受理判決）。
二、證據：
  ㈠被告江朝成於警詢、偵查中之供述及111年12月7日本院準備
    程序中之自白。
  ㈡告訴人呂銘哲於警詢及偵查中之指訴。
　㈢道路交通事故當事人酒精測定紀錄表、新北市政府警察局吐
    氣酒精濃度檢測程序暨拒測法律效果確認單、新北市政府警
    察局舉發違反道路交通違規事件通知單、道路交通事故調查
    報告表（一）、（二）、道路交通事故現場圖各1份、現場
    照片8張。　
　㈣新北市立聯合醫院乙種診斷書1份。　
三、本案經檢察官與被告於審判外達成協商之合意，且被告已認
    罪，其合意如主文所示。經查，上開協商合意並無刑事訴訟
    法第455條之4第1 項所列情形之一，檢察官聲請改依協商程
    序而為判決，本院爰不經言詞辯論，於協商合意範圍內為協
    商判決。
四、累犯，加重其刑：
　　被告前於106年間因公共危險案件，經本院以106年度交簡字
    第1068號判決判處有期徒刑4月確定，並於107年8月20日入
    監後再易科罰金執行完畢，有臺灣高等法院被告前案紀錄表
    1 份及上開刑事判決在卷可稽，被告於上開有期徒刑執行完
    畢後，5 年內故意再犯本件有期徒刑以上之罪，為累犯。依
    司法院釋字第775 號解釋意旨，為避免發生罪刑不相當之情
    形，法院應就個案裁量是否加重最低本刑，茲考量被告構成
    累犯之犯罪即為酒後駕車之公共危險犯行，不僅與本案罪名
    、犯罪類型相同，且係於徒刑執行完畢後，又再犯相同罪名
    之本案，足見被告就此類犯行之刑罰反應力甚為薄弱，因認
    適用刑法第47條累犯加重之規定並無罪刑不相當之情事，爰
    依刑法第47條第1項規定，加重其刑。
五、處罰條文：
  ㈠刑法第185條之3第1項第1款、第47條第1項、第41條第1項前
    段、第42條第3項前段。
  ㈡刑法施行法第1條之1第1項。
六、協商判決除有刑事訴訟法第455條之4第1項第1款於本訊問程
    序終結前，被告撤銷協商合意或檢察官撤回協商聲請者；第
    2款被告協商之意思非出於自由意志者；第4款被告所犯之罪
    非第455條之2第1項所定得以協商判決者；第6款被告有其他
    較重之裁判上一罪之犯罪事實者；第7 款法院認應諭知免刑
    或免訴、不受理者情形之一，及違反同條第2 項「法院應於
    協商合意範圍內為判決；法院為協商判決所科之刑，以宣告
    緩刑或2 年以下有期徒刑、拘役或罰金為限」之規定者外，
    檢察官與被告均不得上訴。
七、如有上開可得上訴情形，應於收受判決送達後20日內向本院
    提出上訴書狀（應敘述具體理由並附繕本）。上訴書狀如未
    敘述理由，應於上訴期間屆滿後20日內補提理由書於本院。
本案經檢察官江祐丞偵查起訴，由檢察官黃明絹到庭執行職務。
中　　華　　民　　國　　111 　年　　12　　月　　14　　日
                  刑事第二十四庭法　官 潘 長 生
以上正本證明與原本無異。
本件不得上訴，但有前述刑事訴訟法第455 之4 第1 項第1 款、
第2 款、第4 款、第6 款、第7 款所定得上訴情形，或協商判決
違反同條第2項之規定者，應於收受送達判決後20日內向本院提
出上訴書狀，並應敘述具體理由；如未敘述上訴理由者，應於上
訴期間屆滿後20日內向本院補提理由書（均須按他造當事人之人
數附繕本）「切勿逕送上級法院」。
　　　　　　　　　　　　　　　　書記官 許 雅 琪
中　　華　　民　　國　　111 　年　　12　　月　　14　　日
附錄本案論罪科刑法條全文：
中華民國刑法第185條之3
駕駛動力交通工具而有下列情形之一者，處3 年以下有期徒刑，
得併科30萬元以下罰金：
一、吐氣所含酒精濃度達每公升零點二五毫克或血液中酒精濃度
    達百分之零點零五以上。
二、有前款以外之其他情事足認服用酒類或其他相類之物，致不
    能安全駕駛。
三、服用毒品、麻醉藥品或其他相類之物，致不能安全駕駛。
因而致人於死者，處 3 年以上 10 年以下有期徒刑，得併科 2
百萬元以下罰金；致重傷者，處 1 年以上 7 年以下有期徒刑，
得併科 1 百萬元以下罰金。
曾犯本條或陸海空軍刑法第 54 條之罪，經有罪判決確定或經緩
起訴處分確定，於十年內再犯第 1 項之罪因而致人於死者，處
無期徒刑或 5 年以上有期徒刑，得併科 3 百萬元以下罰金；致
重傷者，處 3 年以上 10 年以下有期徒刑，得併科 2 百萬元以
下罰金。